Guide to the Radio Haiti Audio Recordings, 1957-2003 RL.10059
David M. Rubenstein Rare Book & Manuscript Library
- Face à l'Opinion
  - Face à l'Opinion: Inette Durandis, Lionel Fleuristain, Eglise Methodiste. Credit Rural., 1998-12-16 (Box CS018, Audio-cassette RL10059-CS-0648)
  - Face à l'Opinion: Dr Guy Theodore, Mme Guy Theodore. Hopital Pignon., 1998-12-18 (Box CS018, Audio-cassette RL10059-CS-0649)
  - Face à l'Opinion: M. Amédée et Labissière, BCA. Crédit Agricole., 1998-12-29 (Box CS018, Audio-cassette RL10059-CS-0650)
  - Face à l'Opinion: Max Elibert, Dir. Gen de la Justice. Bilan Justice 98., 1998-12-30 (Box CS018, Audio-cassette RL10059-CS-0651)
  - Face à l'Opinion: Assemblee Municipale PauP: Jn Marie Gabriel, Wilbert Merilus, Samedi Jn Marie. Mairie de PauP Conjoncture, Décentralisation., 1999-01-06 (Box CS018, Audio-cassette RL10059-CS-0652)
  - Face à l'Opinion: Lidy Parent, Victor Emmanuel Denis. Maires de Petion Ville., 1999-01-08 (Box CS018, Audio-cassette RL10059-CS-0653)
  - Face à l'Opinion: Pierre Paquiot, Recteur de l'UEH; Jean Vernet Henry, Doyen de la FARNDR; Mario Alvarez, Doyen de la Fac de Medecine. Voyage à Cuba., 1999-01-11 (Box CS018, Audio-cassette RL10059-CS-0654)
  - Face à l'Opinion: Agr. Eunide Alphonse, Maladie du riz., 1999-01-12 (Box CS018, Audio-cassette RL10059-CS-0655)
  - Face à l'Opinion: Jose Ulysse, CNE/SMCRS. Fatras zone Metropolitaine., 1999-01-13 (Box CS018, Audio-cassette RL10059-CS-0656)
  - Side 1: Face à l'Opinion: Asosyasyon Plantè avèk Distilatè Leyogàn, pwodiksyon nasyonal, fo kleren (etanòl) (1). Side 2: Face à l'Opinion: Asosyasyon Plantè avèk Distilatè Leyogàn, pwodiksyon nasyonal, fo kleren (etanòl) (2), 1999-01-14 (Box CS018, Audio-cassette RL10059-CS-0657)
  - Face à l'Opinion: Charles Suffrard, Joël Gabrius. Loi Electorale., 1999-01-15 (Box CS018, Audio-cassette RL10059-CS-0658)
  - Face à l'Opinion: Ernst Pedro Casseus Ex député. Caducité mandat députés 46ème legislature., 1999-02-04 (Box CS018, Audio-cassette RL10059-CS-0659)
  - Face à l'Opinion: Mr Carl Henry Guiteau, Educateur. Crise Politique., 1999-02-05 (Box CS018, Audio-cassette RL10059-CS-0660)
  - Face à l'Opinion: Mr Roody Edmé, Enseignant. Crise politique., 1999-02-06 (Box CS019, Audio-cassette RL10059-CS-0661)
  - Face à l'Opinion: Abner Septembre, APV (Asosyasyon Peyizan Valu). Production agricole, Nippes., 1999-02-09 (Box CS019, Audio-cassette RL10059-CS-0662)
  - Face à l'Opinion: Paul Latortue, UCG. Developpement, Infrastructure., 1999-02-09 (Box CS019, Audio-cassette RL10059-CS-0663)
  - Face à l'Opinion: Jean Claude Grude, Police civile ONU, CIVPOL. Formation de Cadre/Monitoring, PNH., 1999-02-10 (Box CS019, Audio-cassette RL10059-CS-0664)
  - Face à l'Opinion: Victor Benoit, KONAKOM. Crise politique., 1999-02-10 (Box CS019, Audio-cassette RL10059-CS-0665)
  - Face à l'Opinion: Bernard Joseph, Deshommes Joseph, FONAKAD (Fon Nasyonal Kasek Demokrasi). Crise politique/Vide Institutionnel., 1999-02-12 (Box CS019, Audio-cassette RL10059-CS-0666)
  - Face à l'Opinion: Vanya Berrouet, Myrtho Saurel Celestin. Education des Filles., 1999-02-20 (Box CS019, Audio-cassette RL10059-CS-0670)
  - Face à l'Opinion: Claudette Werleigh, Conjonture politique., 1999-02-22 (Box CS019, Audio-cassette RL10059-CS-0667)
  - Face à l'Opinion: Bernard Ethéart, Paul Duret, INARA. Réforme Agraire., 1999-02-22 (Box CS019, Audio-cassette RL10059-CS-0669)
  - Face à l'Opinion: Syndicat Teleco. Jean Mabou, Rodrigue Thermilus, Dameus Pierre Harold., 1999-02-23 (Box CS019, Audio-cassette RL10059-CS-0668)
  - Side 1: Face à l'Opinion: Pè Pedro Ruquoy, Ayisyen nan Repiblik Dominiken (1). Side 2: Face à l'Opinion: Pè Pedro Ruquoy, Ayisyen nan Repiblik Dominiken (2), 1999-02-26 (Box CS019, Audio-cassette RL10059-CS-0672)
  - Face à l'Opinion: Jean Marie Chérestal, Accord de Lomé., 1999-02-26 (Box CS019, Audio-cassette RL10059-CS-0671)
  - Face à l'Opinion: Joseph Frantz Pierre (Fanfan), GRET. Comité d'eau dans les quartiers populaires., 1999-03-03 (Box CS019, Audio-cassette RL10059-CS-0673)
  - Face à l'Opinion: Luckner Malebranche, Pdt de l'ACGH (Association des Chauffeurs Tourisme Guides d'Haïti)., 1999-03-05 (Box CS019, Audio-cassette RL10059-CS-0674)
  - Face à l'Opinion: Mede Paul Ansony, Akò ACID (Association des chauffeurs indépendants) ak MEF (Ministère de l'Economie et des Finances)., 1999-03-09 (Box CS019, Audio-cassette RL10059-CS-0675)
  - Face à l'Opinion: Durame Jean Medudor, Delégué ville Ganthier. Problèmes de la Ville de Ganthier., 1999-03-10 (Box CS019, Audio-cassette RL10059-CS-0676)
  - Face à l'Opinion: Renand Pierre, Nouveau Secrétaire Général CNEH., 1999-03-12 (Box CS019, Audio-cassette RL10059-CS-0677)
  - Face à l'Opinion: Roosevelt Décimus, Fleurant Robert. Congrès Korega., 1999-03-13 (Box CS019, Audio-cassette RL10059-CS-0678)
  - Face à l'Opinion: Serges Gilles, PANPRA. Accord entre l'exécutif et l'espace de concertation., 1999-03-16 (Box CS019, Audio-cassette RL10059-CS-0679)
  - Face à l'Opinion: Dady Lescouflair, Secrétaire d'Etat Jeunesse et Sport. Action Civique., 1999-03-17 (Box CS019, Audio-cassette RL10059-CS-0680)
  - Face à l'Opinion: Dr Kelly Bastien, Accord entre l'Exécutif et l'opposition., 1999-03-19 (Box CS019, Audio-cassette RL10059-CS-0681)
  - Face à l'Opinion: Rodolfo Mattarollo. Libertés individuelles, Droits des détenus et des prisonniers, Habeas Corpus., 1999-03-23 (Box CS019, Audio-cassette RL10059-CS-0682)
  - Face à l'Opinion: Sénateur Paul Denis, OPL. Point de vue de l'OPL sur la crise politique., 1999-03-24 (Box CS019, Audio-cassette RL10059-CS-0683)
  - Side 1: Face à l'Opinion: Frè Emmanuel, Ti Frè Sent Terèz. Rebwazman zòn metwopoliten (1). Side 2: Face à l'Opinion: Frè Emmanuel, Ti Frè Sent Terèz. Rebwazman zòn metwopoliten (2), 1999-03-25 (Box CS019, Audio-cassette RL10059-CS-0685)
  - Side 1: Face à l'Opinion: Asosyasyon 27 mas, Kazal. Charlestin Joseph Patrick ak Ruth Jeudi Eliazer (1). Side 2: Face à l'Opinion: Asosyasyon 27 mas, Kazal. Charlestin Joseph Patrick ak Ruth Jeudi Eliazer (2), 1999-03-25 (Box CS027, Audio-cassette RL10059-CS-0972)
  - Side 1: Face à l'Opinion: Sélim Abou, Recteur de l'Université Saint-Joseph de Beyrouth. Francophonie (1). Side 2: Face à l'Opinion: Sélim Abou, Recteur de l'Université Saint-Joseph de Beyrouth. Francophonie (2), 1999-03-26 (Box CS019, Audio-cassette RL10059-CS-0684)
  - Face à l'Opinion: Samir Amin et François Houtart. Mondialisation et anti-mondialisation., 1999-03-29 (Box CS019, Audio-cassette RL10059-CS-0686)
  - Side 1: Face à l'Opinion: Thérèse Guilloteau, konsil jeneral peyi d Ayiti nan Nouyòk (1). Side 2: Face à l'Opinion: Thérèse Guilloteau, konsil jeneral peyi d Ayiti nan Nouyòk (2), 1999-04-01 (Box CS019, Audio-cassette RL10059-CS-0687)
  - Side 1: Face à l'Opinion: Léo. Yon brase lide sou chanjman, patisipasyon, mobilizasyon, ak sajès revolisyonè (1). Side 2: Face à l'Opinion: Léo. Yon brase lide sou chanjman, patisipasyon, mobilizasyon, ak sajès revolisyonè (2), 1999-04-06 (Box CS019, Audio-cassette RL10059-CS-0688)
  - Face à l'Opinion: Michaelle G. Amédée, Ministre de la Santé; Oscar Coet, Ambassadeur de Cuba; Dr Junot Félix, Directeur de la Plan et de la Coopération Externe. Coopération Haiti-Cuba., 1999-04-08 (Box CS019, Audio-cassette RL10059-CS-0689)
  - Face à l'Opinion: Marc L. Bazin, Crise politique, Perspective Electoral, Conseil Electoral, Nouvelle répartition accord 6 mars., 1999-04-16 (Box CS019, Audio-cassette RL10059-CS-0690)
  - Face à l'Opinion: Gérald Germain, Ministre du commerce et de l'industrie. Rencontre avec communauté des affaires., 1999-04-21 (Box CS019, Audio-cassette RL10059-CS-0691)
  - Face à l'Opinion: Claude Roumain, Génération 2004. Situation politique perspectives après accord 6 mars., 1999-04-21 (Box CS019, Audio-cassette RL10059-CS-0692)
  - Side 1: Face à l'Opinion: Robert Manuel, Pierre Denizé, Luc Eucher Joseph. Ensekirite (1). Side 2: Face à l'Opinion: Robert Manuel, Pierre Denizé, Luc Eucher Joseph. Ensekirite (2), 1999-04-23 (Box CS019, Audio-cassette RL10059-CS-0693)
  - Face à l'Opinion: Anthony Dessources Ministre de la Planification. Plan d'action Coopération Externe et Planification., 1999-04-26 (Box CS019, Audio-cassette RL10059-CS-0694)
  - Face à l'Opinion: Jean Généus, Ministre des Haitiens vivants à l'étranger. Liens des Haitiens Vivants à l'Etranger avec Haiti., 1999-04-28 (Box CS019, Audio-cassette RL10059-CS-0695)
  - Face à l'Opinion: Bernard Craan, CLED. Insécurité., 1999-05-01 (Box CS019, Audio-cassette RL10059-CS-0696)
  - Face à l'Opinion: François Severin, Ministre de l'agriculture. Plan d'Action gouvernemental., 1999-05-06 (Box CS019, Audio-cassette RL10059-CS-0697)
  - Side 1: Face à l'Opinion: Ben Dupuy, APN, pati politik (1). Side 2: Face à l'Opinion: Ben Dupuy, APN, pati politik (2), 1999-05-07 (Box CS019, Audio-cassette RL10059-CS-0698)
  - Face à l'Opinion: Duclot Benissoit. Service Plus/Bilan., 1999-05-10 (Box CS019, Audio-cassette RL10059-CS-0699)
  - Side 1: Face à l'Opinion: Rony François, ONART (1). Side 2: Face à l'Opinion: Rony François, ONART (2), 1999-05-12 (Box CS020, Audio-cassette RL10059-CS-0700)
  - Face à l'Opinion: Pierre Paquiot, Recteur de l'UEH; Mr Jean Reynold Elie, Vice-Recteur. UEH Rectorat., 1999-05-21 (Box CS020, Audio-cassette RL10059-CS-0701)
  - Side 1: Face à l'Opinion: Pè Edner Devalcin, Fanmi Lavalas (1). Side 2: Face à l'Opinion: Pè Edner Devalcin, Fanmi Lavalas (2), 1999-05-31 (Box CS020, Audio-cassette RL10059-CS-0702)
  - Face à l'Opinion: Me Camille Leblanc, Ministre de la Justice. Ministère de la Justice, Plan d'Action., 1999-06-01 (Box CS020, Audio-cassette RL10059-CS-0703)
  - Face à l'Opinion: Sénateur Wesner Emmanuel, Conjoncture politique., 1999-06-02 (Box CS020, Audio-cassette RL10059-CS-0704)
  - Face à l'Opinion: Agr. Jean André Victor, Environnement., 1999-06-10 (Box CS020, Audio-cassette RL10059-CS-0705)
  - Face à l'Opinion: Jacques Edouard Alexis, Premier ministre. Conjoncture., 1999-06-11 (Box CS020, Audio-cassette RL10059-CS-0706)
  - Face à l'Opinion: Michel Présumé, CMEP, Conseil de Modernisation des Entreprises Publiques., 1999-06-12 (Box CS020, Audio-cassette RL10059-CS-0708)
  - Face à l'Opinion: Good L M'to, Mgr Hugues Charles, Pierre Osse. Micro Crédit, Catholic Relief Service., 1999-06-15 (Box CS020, Audio-cassette RL10059-CS-0707)
  - Face à l'Opinion: Camille Chalmers, Eddy Lacoste. Jubilée 2000/La Dette., 1999-06-21 (Box CS020, Audio-cassette RL10059-CS-0709)
  - Face à l'Opinion: Charles Cadet, Commission Nationale d'Admisintration Public. Réforme dans l'Administration Publique., 1999-06-22 (Box CS020, Audio-cassette RL10059-CS-0710)
  - Face à l'Opinion: Gérald Gilles, Prince Pierre, Lans Clones. Délégation Fanmi Lavalas, Afrique du Sud., 1999-06-22 (Box CS020, Audio-cassette RL10059-CS-0711)
  - Side 1: Face à l'Opinion: Ambassadeur Colin Granderson, MICIVIH (1). Side 2: Face à l'Opinion: Ambassadeur Colin Granderson, MICIVIH (2), 1999-06-23 (Box CS020, Audio-cassette RL10059-CS-0712)
  - Face à l'Opinion: Mr Boutros B. Ghali, Secretaire de la francophonie. Francophonie., 1999-06-29 (Box CS020, Audio-cassette RL10059-CS-0713)
  - Face à l'Opinion: M. Michael Azefort, Représentant de la Banque Mondiale Haiti. Aide Externe., 1999-06-29 (Box CS020, Audio-cassette RL10059-CS-0715)
  - Side 1: Face à l'Opinion: Clifford Larose, prizon (1). Side 2: Face à l'Opinion: Clifford Larose, prizon (2), 1999-06-30 (Box CS020, Audio-cassette RL10059-CS-0714)
  - Side 1: Face à l'Opinion: Senateur Wesner Emmanuel, Edner Désir. Plantè kann Leyogàn (1). Side 2: Face à l'Opinion: Senateur Wesner Emmanuel, Edner Désir. Plantè kann Leyogàn (2), 1999-07-05 (Box CS020, Audio-cassette RL10059-CS-0716)
  - Side 1: Face à l'Opinion: Jean Maurice Buteau, biznis mango (1). Side 2: Face à l'Opinion: Jean Maurice Buteau, biznis mango (2), 1999-07-06 (Box CS020, Audio-cassette RL10059-CS-0717)
  - Face à l'Opinion: Jean Claude Paulvin. ECOSOF. Intégration d'Haiti à la CARICOM., 1999-07-07 (Box CS020, Audio-cassette RL10059-CS-0718)
  - Face à l'Opinion: Agronome Luc Raymond, 1999-07-10 (Box CS020, Audio-cassette RL10059-CS-0719)
  - Side 1: Face à l'Opinion: Stéphan Jean-Pierre, kafe "Haitian Bleu" (1). Side 2: Face à l'Opinion: Stéphan Jean-Pierre, kafe "Haitian Bleu" (2), 1999-07-14 (Box CS020, Audio-cassette RL10059-CS-0720)
  - Face à l'Opinion: Philippe Rouzier, Economiste, PNUD. Rapport sur le développement humain., 1999-07-15 (Box CS020, Audio-cassette RL10059-CS-0721)
  - Side 1: Face à l'Opinion: Joseph "Ti Jò" Georges ak Sony Estéus sou Radyo Kominotè, 21 jiyè 1999 (1). Side 2: Face à l'Opinion: Joseph "Ti Jò" Georges ak Sony Estéus sou Radyo Kominotè, 21 jiyè 1999 (1), 1999-07-21 (Box CS020, Audio-cassette RL10059-CS-0722)
  - Face à l'Opinion: Mr Jean Géneus, Ministre de la Diaspora. Les Haitiens d'outremer., 1999-07-21 (Box CS020, Audio-cassette RL10059-CS-0723)
  - Face à l'Opinion: Me Camille Leblanc, Ministre de la Justice. Libération prisonniers drogue par commando armé à Jacmel., 1999-07-29 (Box CS020, Audio-cassette RL10059-CS-0724)
  - Face à l'Opinion: Raymond Gardiner, Morvan Jonel Armstrong, IHSI. Enquête industrielle., 1999-08-04 (Box CS020, Audio-cassette RL10059-CS-0725)
  - Side 1: Face à l'Opinion: Nathalie Lamaute-Brisson (1). Side 2: Face à l'Opinion: Nathalie Lamaute-Brisson (2), 1999-08-05 (Box CS027, Audio-cassette RL10059-CS-0973)
  - Side 1: Face à l'Opinion: Michel Hector (1). Side 2: Face à l'Opinion: Michel Hector (2), 1999-08-06 (Box CS027, Audio-cassette RL10059-CS-0974)
  - Side 1: Face à l'Opinion: Guy Numa, Eliphète Saint-Pierre sou lanmò Pè Jean Pierre-Louis (1). Side 2: Face à l'Opinion: Guy Numa, Eliphète Saint-Pierre sou lanmò Pè Jean Pierre-Louis (2), 1999-08-10 (Box CS027, Audio-cassette RL10059-CS-0975)
  - Face à l'Opinion: Ministre Fred Joseph, Finances Publiques., 1999-08-12 (Box CS020, Audio-cassette RL10059-CS-0726)
  - Face à l'Opinion: M. Fritz Jean, Gouverneur BRH. Anniversaire BRH., 1999-08-19 (Box CS020, Audio-cassette RL10059-CS-0727)
  - Side 1: Face à l'Opinion: Françoise Boucard, pwosè Raboto (1). Side 2: Face à l'Opinion: Françoise Boucard, pwosè Raboto (2), 1999-08-24 (Box CS020, Audio-cassette RL10059-CS-0728)
  - Side 1: Face à l'Opinion: Martine Deverson, Odnel David, PL-480 (1). Side 2: Face à l'Opinion: Martine Deverson, Odnel David, PL-480 (2), 1999-08-26 (Box CS020, Audio-cassette RL10059-CS-0729)
  - Face à l'Opinion: Mr Bernard Ethéart, INARA., 1999-08-27 (Box CS020, Audio-cassette RL10059-CS-0730)
  - Face à l'Opinion: Agronome Michel Renard, Proje mikro kredi pou ti peyizan nan pandiason/Gadinaj., 1999-08-31 (Box CS020, Audio-cassette RL10059-CS-0731)
  - Face à l'Opinion: Ministre Jean Généus, Semaine de la Diaspora., 1999-09-02 (Box CS020, Audio-cassette RL10059-CS-0732)
  - Face à l'Opinion: Carl Henry Guiteau, Garaudy Laguerre, ISPOS Institut., 1999-09-06 (Box CS020, Audio-cassette RL10059-CS-0733)
  - Side 1: Face à l'Opinion: Lovinsky Pierre Antoine, Rouzier Metéllus. Preparasyon Pwosè Raboto (1). Side 2: Face à l'Opinion: Lovinsky Pierre Antoine, Rouzier Metéllus. Preparasyon pwosè Raboto (2), 1999-09-07 (Box CS020, Audio-cassette RL10059-CS-0734)
  - Face à l'Opinion: Viles Alizard, NCHR; Lesly/Nap Viv. Preparasyon Pwosè Raboto., 1999-09-08 (Box CS020, Audio-cassette RL10059-CS-0735)
  - Face à l'Opinion: M. Paul Antoine Bien-Aimé, Ministre de l'Education Nationale. Rentrée Scolaire., 1999-09-10 (Box CS020, Audio-cassette RL10059-CS-0736)
  - Face à l'Opinion: Guy Numa, Paul François, Ilabsan Jean Louis. Espas òganizasyon Popilè Granmoun., 1999-09-13 (Box CS020, Audio-cassette RL10059-CS-0737)
  - Side 1: Face à l'Opinion: Richard Morse, RAM (1). Side 2: Face à l'Opinion: Richard Morse, RAM (2), 1999-09-14 (Box CS021, Audio-cassette RL10059-CS-0738)
  - Face à l'Opinion: Evelyne Pérard, Cordonatrice Cantine Scolaire. Cantine Scolaire., 1999-09-14 (Box CS021, Audio-cassette RL10059-CS-0740)
  - Face à l'Opinion: Julian Harston, Représentant Nations Unis en Haiti. UN/MIPONUH/Bilan, 1999-09-16 (Box CS021, Audio-cassette RL10059-CS-0739)
  - Side 1: Face à l'Opinion: Jocelyn McCalla, NCHR (1). Side 2: Face à l'Opinion: Jocelyn McCalla, NCHR (2), 1999-09-20 (Box CS021, Audio-cassette RL10059-CS-0742)
  - Face à l'Opinion: Agr. François Severin, Foires Agricoles effet sur production nationale., 1999-09-28 (Box CS021, Audio-cassette RL10059-CS-0743)
  - Face à l'Opinion: Ass. Pour le Dev. de l'Anse à Pitres, Patrick Robasson (Anse à Pîtres), Nedy Rabel (Grand Gosier), Carlo Bernard (Thiotte). ASCORAB, APEG, OTKM. Café, pêche, production., 1999-10-01 (Box CS021, Audio-cassette RL10059-CS-0744)
  - Side 1: Face à l'Opinion: Rodolfo Mattarollo, rapport de l'OEA/ONU sur les droits de l'homme durant les années du coup d'état, 11 octobre 1999 (1). Side 2: Face à l'Opinion: Rodolfo Mattarollo, rapport de l'OEA/ONU sur les droits de l'homme durant les années du coup d'état, 11 octobre 1999 (2), 1999-10-11 (Box CS021, Audio-cassette RL10059-CS-0745)
  - Face à l'Opinion: Frantz Théodat, Directeur DGI. DGI réformes., 1999-10-12 (Box CS021, Audio-cassette RL10059-CS-0746)
  - Face à l'Opinion: Jude Eugène, Frantz Poinvil, ANACAPH. Caisse Populaire Haitienne., 1999-10-15 (Box CS021, Audio-cassette RL10059-CS-0747)
  - Face à l'Opinion: Jean F. Chamblain, Jean Harry Céan, Conatel. Litige Teleco CAN., 1999-10-15 (Box CS021, Audio-cassette RL10059-CS-0748)
  - Side 1: Face à l'Opinion: François Benoît, Alpha Communications Network (1). Side 2: Face à l'Opinion: François Benoît, Alpha Communications Network (2), 1999-10-19 (Box CS021, Audio-cassette RL10059-CS-0749)
  - Face à l'Opinion: André Lemercier Georges, Christian Goguere. Tourisme., 1999-10-20 (Box CS021, Audio-cassette RL10059-CS-0750)
  - Face à l'Opinion: Micheline Bejin, IFES. Elections., 1999-10-21 (Box CS021, Audio-cassette RL10059-CS-0751)
  - Side 1: Face à l'Opinion: Dany Laferrière, Littérature (1). Side 2: Face à l'Opinion: Dany Laferrière, Littérature (2), 1999-10-25 (Box CS021, Audio-cassette RL10059-CS-0752)
  - Face à l'Opinion: SAKS, Joseph Georges, Sony Estéus. Radyo Kominotè. Journée du créole., 1999-10-26 (Box CS021, Audio-cassette RL10059-CS-0753)
  - Face à l'Opinion: Georgemain Prophète, Président Chambre de Commerce du Nord. Congrès., 1999-10-27 (Box CS021, Audio-cassette RL10059-CS-0754)
  - Face à l'Opinion: Charles Suffrard, KOZEPEP reseau observation electorale. Sécurité nationale, réforme agraire., 1999-10-27 (Box CS021, Audio-cassette RL10059-CS-0755)
  - Face à l'Opinion: Raynand Pierre, CNEH. Crise dans l'Education., 1999-11-03 (Box CS021, Audio-cassette RL10059-CS-0756)
  - Face à l'Opinion: Baron Dougé, Marques Michel, OP LAFANMI. CENOP (Centre d'encadrement des organisation populaires)., 1999-11-03 (Box CS021, Audio-cassette RL10059-CS-0757)
  - Side 1: Face à l'Opinion: Alix Lamarque, Direktè Jeneral SONAPI (1). Side 2: Face à l'Opinion: Alix Lamarque, Direktè Jeneral SONAPI (2), 1999-11-05 (Box CS021, Audio-cassette RL10059-CS-0758)
  - Face à l'Opinion: M Sylvain Lafalaise, Secrétairerie d'état aux finances, responsable des recettes publiques. Recettes publiques, Réformes administratives., 1999-11-08 (Box CS021, Audio-cassette RL10059-CS-0759)
  - Face à l'Opinion: Frère Emmanuel, Petits Frères et Sœurs de Sainte Thérèse. Environnement., 1999-11-10 (Box CS021, Audio-cassette RL10059-CS-0760)
  - Face à l'Opinion: Gérald Germain, Ministre du Commerce et de l'Industrie. Table Ronde à Seattle., 1999-11-16 (Box CS021, Audio-cassette RL10059-CS-0761)
  - Side 1: Face à l'Opinion: Jean Geravel, majistra komin Wozo (1). Side 2: Face à l'Opinion: Jean Geravel, majistra komin Wozo (2), 1999-11-17 (Box CS021, Audio-cassette RL10059-CS-0762)
  - Face à l'Opinion: Philippe Dewez, BID 40 ans., 1999-11-19 (Box CS021, Audio-cassette RL10059-CS-0763)
  - Face à l'Opinion: 1er Ministre Jacques Edouard Alexis, Bilan., 1999-11-24 (Box CS021, Audio-cassette RL10059-CS-0764)
  - Face à l'Opinion: Bobby Chauvet, Tourisme., 1999-12-03 (Box CS021, Audio-cassette RL10059-CS-0765)
  - Face à l'Opinion: Me Camille Leblanc, Ministre de la Justice. Ministère Justice/Secrétairerie, Sécurité publique., 1999-12-06 (Box CS021, Audio-cassette RL10059-CS-0766)
  - Side 1: Face à l'Opinion: Daniel Elie, 250yèm anivèsè vil Pòtoprens (1). Side 2: Face à l'Opinion: Daniel Elie, 250yèm anivèsè vil Pòtoprens (2), 1999-12-08 (Box CS021, Audio-cassette RL10059-CS-0768)
  - Face à l'Opinion: Anna Kovac, journaliste cubaine. Koperasyon Kiba ak Ayiti., 1999-12-08 (Box CS021, Audio-cassette RL10059-CS-0767)
  - Face à l'Opinion: Paul Antoine Bien Aimé, Ministre de l'Education., 1999-12-13 (Box CS021, Audio-cassette RL10059-CS-0769)
  - Side 1: Face à l'Opinion: Tèt Kole, kriz (1). Side 2: Face à l'Opinion: Tèt Kole, kriz (2), 1999-12-15 (Box CS021, Audio-cassette RL10059-CS-0770)
  - Face à l'Opinion: Ex-Sénateur Maxime Roumer, Parlement., 1999-12-24 (Box CS021, Audio-cassette RL10059-CS-0774)
  - Face à l'Opinion: Francklyn Armand, Petits Frère de l'incarnation. Lacs Collinaires., 1999-12-27 (Box CS021, Audio-cassette RL10059-CS-0772)
  - Face à l'Opinion: François Severin, Foire Agricole., 1999-12-30 (Box CS021, Audio-cassette RL10059-CS-0771)
  - Face à l'Opinion: Bernard Ethéart, INARA., 2000-01-05 (Box CS021, Audio-cassette RL10059-CS-0773)
  - Face à l'Opinion: Service Plus, Duclos Bénissoit, Prince. Bilan service bus., 2000-01-07 (Box CS021, Audio-cassette RL10059-CS-0775)
  - Side 1: Face à l'Opinion: Agwonòm Jean-Claude Delicé, Charles Suffrard, ak Anderson Charles sou refòm agrè (1). Side 2: Face à l'Opinion: Agwonòm Jean-Claude Delicé, Charles Suffrard, ak Anderson Charles sou refòm agrè (2), 2000-01-10 (Box CS022, Audio-cassette RL10059-CS-0776)
  - Side 1: Face à l'Opinion: Pierre Léger, Ann Hauge. Sen Lwi di Sid, Pò Entènasyonal di Sid (1). Side 2: Face à l'Opinion: Pierre Léger, Ann Hauge. Sen Lwi di Sid, Pò Entènasyonal di Sid (2), 2000-01-11 (Box CS022, Audio-cassette RL10059-CS-0777)
  - Face à l'Opinion: Mr Randolph Voyard, PDG BHD. Banque Haitienne de Developpement., 2000-01-12 (Box CS022, Audio-cassette RL10059-CS-0778)
  - Face à l'Opinion: Mr Serge Toussaint, Grand Maitre AMORC Rose Croix. Religion et Philosophie., 2000-01-14 (Box CS022, Audio-cassette RL10059-CS-0779)
  - Face à l'Opinion: Mr Carl Braun, UNIBANK., 2000-01-18 (Box CS022, Audio-cassette RL10059-CS-0780)
  - Face à l'Opinion: Bénitol Dumay, Lesly Voltaire, PROJET EPPLS. Logements Sociaux., 2000-01-20 (Box CS022, Audio-cassette RL10059-CS-0781)
  - Side 1: Face à l'Opinion: Georgemain Prophète, sektè prive (1). Side 2: Face à l'Opinion: Georgemain Prophète, sektè prive (2), 2000-01-28 (Box CS022, Audio-cassette RL10059-CS-0782)
  - Face à l'Opinion: Amb Gilles Bernier, Canada. Coopération canadienne, Elections., 2000-01-31 (Box CS022, Audio-cassette RL10059-CS-0783)
  - Face à l'Opinion: Jean Claude Paulvin, ECOSOF. Sondage sur les Elections., 2000-02-02 (Box CS022, Audio-cassette RL10059-CS-0784)
  - Face à l'Opinion: Anacasis Ledu Bonhomme, Patrick Souffrance, GRET/CAMEP. Eau dans quartiers populaires., 2000-02-02 (Box CS022, Audio-cassette RL10059-CS-0785)
  - Side 1: Face à l'Opinion: Daniel Whitman. Chargé de presse de l'ambassade américaine (1). Side 2: Face à l'Opinion: Daniel Whitman. Chargé de presse de l'ambassade américaine (2), 2000-02-08 (Box CS022, Audio-cassette RL10059-CS-0786)
  - Face à l'Opinion: Association des planteurs de l'Arcahaie et de Cabaret. Irrigation, Banane. M. Bien-Aimé, M. Calixte Lazarre, M. Pierre., 2000-02-09 (Box CS022, Audio-cassette RL10059-CS-0789)
  - Face à l'Opinion: Colin Granderson, Rodolfo Mattarollo., 2000-02-10 (Box CS027, Audio-cassette RL10059-CS-0976)
  - Side 1: Face à l'Opinion: Ricot Dupuy, direktè Radyo Solèy d Ayiti. Dyaspora (1). Side 2: Face à l'Opinion: Ricot Dupuy, direktè Radyo Solèy d Ayiti. Dyaspora (2), 2000-02-14 (Box CS022, Audio-cassette RL10059-CS-0788)